臺灣高等法院花蓮分院刑事判決　　　 100年度交上易字第15號
上　訴　人
即　被　告　陽新元
選任辯護人　吳漢成律師
上列上訴人因公共危險案件，不服臺灣臺東地方法院100年度交
易字第55號，中華民國100年8月30日第一審判決（起訴案號：臺
灣臺東地方法院檢察署100年度偵字第1391號），提起上訴，本
院判決如下：
    主  文
上訴駁回。
    理  由
一、按不服地方法院之第一審判決而上訴者，應向管轄第二審之
    高等法院為之。上訴書狀應敘述具體理由。上訴書狀未敘述
    上訴理由者，應於上訴期間屆滿後20日內補提理由書於原審
    法院，逾期未補提者，原審法院應定期間先命補正。第二審
    法院認為上訴書狀未敘述理由或上訴有第362條前段之情形
    者，應以判決駁回之。但其情形可以補正而未經原審法院命
    其補正者，審判長應定期間先命補正。刑事訴訟法第361條
    、第367條，分別定有明文。所謂不服第一審判決之具體理
    由，必係依據卷內既有訴訟資料或提出新事證，指摘或表明
    第一審判決有何採證認事、用法或量刑等足以影響判決本旨
    之不當或違法，而構成應予撤銷之具體事由，始克當之（例
    如：依憑證據法則具體指出所採證據何以不具證據能力，或
    依憑卷證資料，明確指出所為證據證明力之判斷如何違背經
    驗、論理法則）；倘僅泛言原判決認定事實錯誤、違背法令
    、量刑失之過重或輕縱，而未依上揭意旨指出具體事由，或
    形式上雖已指出具體事由，然該事由縱使屬實，亦不足以認
    為原判決有何不當或違法者（例如：對不具有調查必要性之
    證據，法院未依聲請調查亦未說明理由，或援用證據不當，
    但除去該證據仍應為同一事實之認定），皆難謂係具體理由
    ，俾與第二審上訴制度旨在請求第二審法院撤銷、變更第一
    審不當或違法之判決，以實現個案救濟之立法目的相契合，
    並節制濫行上訴（最高法院97年度臺上字第892號判決參照
    ）。
二、次按量刑輕重係屬事實審法院得依職權自由裁量之事項，苟
    已斟酌刑法第57條各款所列情狀而未逾越法定刑度，不得遽
    指為違法（最高法院72年度臺上字第6696號判例意旨參照）
    。
三、本件上訴人即被告陽新元不服原審判決，於100年9月7日合
    法提起上訴，形式上雖提出上訴書狀敘述上訴理由略以：
  (一)上訴人故因本件酒後駕車造成姚武雄受傷之事實，然姚武雄
    受傷非重，且於100年7月19日業已與上訴人達成和解，上訴
    人並已履行和解條件完成，姚武雄等人並具狀提出撤回告訴
    ，此有和解書、收據及撤回告訴狀影本可參。上訴人犯後態
    度良好，且與被害人達成和解，參酌被害人意見亦無意興訟
    ，原判決顯未能審酌被害人意願，此部分尚請鈞院明察，如
    有必要亦可傳喚被害人，查明其意願。
  (二)再者，上訴人雖曾有酒後駕車之紀錄，但目前在自行戒酒中
    ，再犯乃因受不了壓力所致，當然上訴人紓壓方法錯誤，顯
    非可採，然是否因此必令上訴人入獄服刑，始能教化上訴人
    ，令其有竣悔之意，恐非單純如原判決一語帶過即可解決。
    上訴人之心病實因受不了親身女兒被性侵殺死，多年來夫妻
    無法釋懷，上訴人太太因此罹患憂鬱症，上訴人身心無法承
    受並要照顧太太，才會有喝酒之習慣，上訴人觸犯本罪固為
    法所不容，但其情尚可堪憫恕，原判決未及詳予審酌刑法第
    57條所列事項，而為上訴人有期徒刑七月之量刑，有濫用裁
    量權之違法，請依法撤銷原判決，改賜上訴人有期徒刑六月
    以下，並准予易科罰金，以啟自新。
四、經查：
  (一)原審於量刑時，具體審酌被告酒後駕車對公眾及自身的高度
    危險性，竟漠視自己安危、公眾安全，而於服用酒類已呈不
    能安全駕駛之狀態後，仍駕駛車輛在道路上行駛，並致生交
    通事故，造成他人身體造成傷害，且其前因同類犯罪已受有
    刑之宣告與執行，又再犯同類案件而復受刑之宣告及執行，
    猶再度違犯本案，顯見其對於法律規範之漠視及對於律己之
    輕忽，而其前2次公共危險案件，均經法院判處得易刑處分
    之刑度，卻不知慎行悔悟，可知上開得易刑處分之刑度，已
    難收預防其為同類案件之效等情；原審復兼衡被告犯後坦承
    犯行之態度，生活狀況、智識程度（高職畢業，曾任戒治所
    管理員，目前為自耕農，已婚，其妻患有憂鬱症，育有2子
    ，其一已歿），量處有期徒刑七月。本院依卷證探究原審認
    事用法，既未逾越法定刑度，又無濫用自由裁量權限之情形
    ，並已於判決書上具體敘明量刑之理由依據，所為之量刑亦
    稱妥適，核無不當或違法之情形。
  (二)上訴人雖以原審未審酌已與被害人和解，告訴人並撤回告訴
    一事為上訴理由；然該撤回告訴狀、和解書早已提出於原審
    法院（見原審卷第11-13頁）；原審並於判決書中第1頁末行
    及第2頁第1行，詳載被害人姚武雄、葉靜璇撤回過失傷害告
    訴一事，另經原審法院為不受理判決等情，已見此部分業據
    原審採認，並為有利上訴人之認定，上訴人仍執陳詞，資為
    上訴理由，顯無可採。
  (三)又上訴人所稱上訴人之妻患有憂鬱症、親生女兒死亡及接受
    戒酒癮治療等情，於原審簡式審判程序中，亦據上訴人陳述
    綦詳，並有上訴人於原審所呈刑事答辯狀一紙及診斷證明書
    、戶籍謄本等附卷（原審卷第29頁－第38頁），原審並於判
    決理由中依法審酌上訴人所述，而作為量刑之依據（原審判
    決書第3頁第八行以下），益徵原審之審理及判決關於量刑
    之一切情狀，確已包括上訴人所辯情節。
五、綜上所述，原審判決認事用法並無違誤，上訴人重複提出其
    於原審所提出，且並經原審法院審理判決之陳述與證據，資
    為上訴理由，率予泛指原審量刑過重，而未引述卷內既有訴
    訟資料或提出新事證，指摘或表明第一審判決有何採證、認
    事、用法或量刑等足以影響判決本旨之不當或違法，而構成
    應予撤銷之具體事由，應認其上訴為不合法律上之程式，且
    無從命補正，應予駁回，並不經言詞辯論為之。
據上論斷，應依刑事訴訟法第367條前段、第372條，判決如主文
。
中    華    民    國   100    年    10    月    19    日
                  刑事庭審判長法  官  謝志揚
                              法  官  李水源
                              法  官  黃玉清
以上正本證明與原本無異。
本件不得上訴。
中    華    民    國   100    年    10    月    19    日
                              書記官  黃琪瑋